【裁判字號】    95,抗,36
【裁判日期】    951027
【裁判案由】    本票裁定
【裁判全文】
臺灣新竹地方法院民事裁定                95年度抗字第36號
抗  告  人  乙○○
相  對  人  聯邦商業銀行股份有限公司
法定代理人  丙○○
代  理  人  甲○○
上列抗告人因與相對人間本票裁定事件，抗告人對於中華民國95
年6月15日本院95年度票字第1284號裁定提起抗告，本院裁定如
下：
    主  文
抗告駁回。
抗告程序費用新台幣壹仟元由抗告人負擔。
    理  由
一、按執票人向本票發票人行使追索權時，得聲請法院裁定後強
    制執行，票據法第123 條定有明文；又本票執票人依上開法
    條之規定，聲請法院裁定及抗告法院之裁定，僅依非訟事件
    程序，以審查強制執行許可與否，並無確定實體上法律關係
    存否之效力，如發票人就票據債務之存否有爭執時，應由發
    票人提起確認之訴，以資解決，最高法院56年度台抗字第71
    4號、57年度台抗字第76號亦著有判例可資參照。
二、本件相對人主張：其執有抗告人為發票人，如原裁定所示之
    本票乙紙，內載金額新台幣（下同）200,000元，未載到期
    日，並免除作成拒絕證書，詎經相對人於民國（下同）95年
    4月27日向抗告人提示，尚欠101,156元未獲付款，依票據法
    第123條規定聲請裁定許可強制執行等情，業據其提出本票
    乙紙為證，原裁定予以准許，即無不合。抗告意旨略以：抗
    告人於93年9月27日因購買汽車向相對人銀行借款200,000元
    ，分36期按月攤還，嗣抗告人就95年4月該期應繳帳款延誤
    繳交，相對人並於95年6月6日寄發存證信函催款，惟抗告人
    早於收受存證信函前一日即以ATM轉帳繳付欠款，是抗告人
    並非有意違約遲繳，況抗告人至今亦無拖欠相對人銀行任何
    月付款，更早於95年4月於電話中向相對人銀行行員李姓小
    姐表示願意負擔所遲延之利息，惟未獲得李姓小姐同意，故
    起本件紛爭。抗告人現仍願繼續按契約繳交每月之月付款及
    遲延利息，為此請求本院查明抗告人所述事實並求廢棄原裁
    定等語。惟查，抗告人所稱上情，縱認屬實，亦係屬實體法
    上之爭執，揆諸首揭說明，應由抗告人另行提起訴訟，以資
    解決，非本件非訟程序所得加以審究，故仍應為許可強制執
    行之裁定，是其提起抗告為無理由，應予駁回。
三、據上論結，本件抗告為無理由，依非訟事件法第46條、第24
    條第1項、第21條第2項，民事訴訟法第495條之1第1 項、第
    449條第1項、第95條、第78條，裁定如主文。
中    華    民    國    95    年    10   月      27   日
                  民事第二庭      審判長法  官  楊明箴
                                        法  官  彭淑苑
                                        法  官  黃美盈
以上正本係照原本作成。
如不服本裁定，僅得於收受本裁定正本送達後10日內，以適用法
規顯有錯誤為理由，向本院提出再抗告狀，（須附繕本一份及繳
納再抗告裁判費新台幣1,000元），經本院許可後始可再抗告。
中    華    民    國    95    年    10   月      27   日
                                        書記官  許麗汝


司法院資訊處製作；財團法人民間司法改革基金會備份。
